臺北高等行政法院裁定
　　　　　　　　　　　　　　　　　　　93年度訴字第3989號
原　　　告　甲○○
　　　　　　乙○○
　　　　　　丙○○
　　　　　　丁○○
　　　　　　戊○○
共　　　同　羅紀雄律師
訴訟代理人
被　　　告　財政部國有財產局
代　表　人　洪寶川（局長）
上列當事人間因申租公有土地事件，原告不服財政部中華民國93
年10月13日台財訴字第09300363930號訴願決定， 提起行政訴訟
，本院裁定如下：
    主  文
原告之訴駁回。
訴訟費用由原告負擔。
    理  由
一、按「公法上之爭議，除法律別有規定外，得依本法提起行政
    訴訟。」行政訴訟法第2條定有明文。 行政機關代表國家處
    理行政事務，如與人民因私權關係發生爭執，則屬於民事訴
    訟範圍，應向普通法院訴請裁判，非屬行政爭訟範圍。原告
    如對之提起行政爭訟，應認有訴訟事件不屬行政法院之權限
    情事，依行政訴訟法第107條第1項第1款裁定駁回之。
二、本件桃園縣中壢市○○○段舊社小段255之7地號土地經被告
    所屬臺灣北區辦事處桃園分處（以下簡稱被告所屬北區辦事
    處）查獲係國有土地，原告無權占用，惟原告於民國（以下
    同） 92年9月22日檢具記載用電地址為中壢市○○○路10號
    對面之台灣電力公司電費收據，向被告所屬北區辦事處申請
    承租上開國有土地，案經台灣電力股份有限公司桃園營運處
    查獲， 該土地上使用之電表係於75年8月28日以「無建築物
    」用電名義申請裝設之電表，被告所屬北區辦事處初查遂據
    以核認原告當時申請裝設電表之際，系爭土地上並無興建任
    何建物或地上物，乃依法通知原告限期補正，惟原告逾期未
    補正，被告所屬北區辦事處乃於93年5月26日以台財產北桃2
    字第0930005122號函通知註銷原告之申租案。原告不服，提
    起訴願，遭駁回後，遂向本院提起本件行政訴訟。
三、經查本件係原告與被告所屬北區辦事處因租用國有土地所發
    生之爭執，經核屬原告與行政機關間私權爭執，原告應向普
    通法院提起民事訴訟，自不得提起訴願，以資救濟。訴願決
    定機關從程序上決定駁回其訴願，尚無不合，原告再誤向無
    審判權之本院提起行政訴訟，訴請撤銷訴願決定及原處分，
    且被告應作成准許原告申請承租坐落桃園縣中壢市○○○段
    舊社小段255之7地號國有土地之行政處分，揆諸首揭說明，
    仍難謂為合法，應予駁回。
四、依行政訴訟法第107條第1項第1款、第104條，民事訴訟法第
    95條、第85條第1項前段，裁定如主文。
中　　華　　民　　國　　94　　年　　3　　 月　　31　　日
   　　　　                第四庭審判長法    官 徐瑞晃
           　　　　                    法    官 李得灶
                   　　　　            法    官 吳慧娟
上為正本係照原本作成。
如不服本裁定，應於送達後10日內向本院提出抗告狀（須按他造
人數附繕本）。
中　　華　　民　　國　　94　　年　　3　　 月　　31　　日
           　　　　　　　　　　　　　　書 記 官 劉道文
